臺灣桃園地方法院宣示判決筆錄      100 年度審訴字第2433號
公  訴  人  臺灣桃園地方法院檢察署檢察官
被      告  劉俐妘
指定辯護人  本院公設辯護人陳瑞明
上列被告因違反毒品危害防制條例案件，於中華民國100 年12月
15日下午5 時許，在本院第十法庭宣示判決，出席職員如下：
          法  官  黃翊哲
          書記官  洪明媚
          通  譯
法官起立朗讀判決主文、犯罪事實要旨、處罰條文、附記事項，
及告以上訴限制、期間並提出上訴狀之法院，且諭知記載其內容
：
一、主  文：
    劉俐妘施用第一級毒品，累犯，處有期徒刑拾月。又施用第
    二級毒品，累犯，處有期徒刑伍月；扣案之甲基安非他命壹
    包含袋（淨重零點零零伍公克）沒收銷燬之。應執行有期徒
    刑壹年壹月；扣案之甲基安非他命壹包含袋（淨重零點零零
    伍公克）沒收銷燬之。
二、犯罪事實要旨：
    劉俐妘前於民國94年間因施用毒品案件，經臺灣新竹地方法
    院（下稱新竹地院）以94年度毒聲字第33號裁定送觀察、勒
    戒後，因認無繼續施用毒品傾向，於94年8 月3 日釋放出所
    ，並經臺灣新竹地方法院檢察署檢察官以94年度毒偵緝字第
    59號、94年度核退毒偵字第83號為不起訴處分確定；(1)於上
    開觀察、勒戒執行完畢釋放後五年內之94年至95間復因施用
    毒品案件，經新竹地院以95年度訴字第234 號判決分別判處
    有期徒刑7月、3月，定應執行有期徒刑9 月確定；(2)於95年
    間又因施用毒品案件，經新竹地院以95年度訴字第797 號判
    決判處有期徒刑8月確定，後經同院以96年度聲減字第532號
    裁定減刑為有期徒刑4 月確定；前揭(1)、(2)等罪經入監接續
    執行，於96年8 月14日縮短刑期假釋出監，旋遭撤銷假釋，
    上揭(1)罪後經新竹地院以97年度聲減字第32號裁定各減刑二
    分之一，定應執行有期徒刑4月，而於97年1月28日確定。又
    按中華民國九十六年罪犯減刑條例並未規定減刑裁定之效力
    得回溯自減刑裁定確定前被告假釋出獄之日，若減刑裁定確
    定後，被告於假釋前已執行之刑期，已逾減刑裁定確定後之
    刑期，因被告已無殘刑須再予執行，其刑期自應以減刑裁定
    確定之日為其執行完畢之日。而減刑裁定確定之前，因被告
    仍處於撤銷假釋，應執行殘刑之狀態，必該減刑裁定確定後
    ，始生已無殘刑而執行完畢之情形。至於減刑裁定確定後，
    移送檢察官執行，執行檢察官於重新核算後，因無庸執行殘
    刑，而予以報結，該報結日核屬案件之行政結案日期，自非
    該案件刑期之執行完畢日（最高法院99年度台非字第51號判
    決可參），故前揭犯行亦於97年1 月28日執行完畢。詎仍不
    知悔改，復基於施用第一級毒品海洛因之犯意，於100年5月
    4日凌晨3時20分許為警採尿時起回溯26小時內之某時，在臺
    灣地區某不詳處所，以將第一級毒品海洛因摻入香菸內點燃
    之方式，施用第一級毒品海洛因1 次；另基於施用第二級毒
    品甲基安非他命之犯意，100年5月4日凌晨3時20分許為警採
    尿時起回溯96小時內之某時，在臺灣地區某不詳處所，以將
    第二級毒品甲基安非他命置放於玻璃球內燒烤產生煙霧方式
    ，施用第二級毒品甲基安非他命1次。嗣於100年5月4日凌晨
    1 時5分許，在桃園縣龍潭鄉○○路185巷口為警查獲，並扣
    得甲基安非他命1包含袋（淨重0.005公克），警方並得其同
    意採集其尿液送驗後，呈鴉片類代謝物及安非他命類陽性反
    應，而悉上情。
三、處罰條文：
    毒品危害防制條例第10條第1項、第2項、第18條第1 項前段
    ，刑法第11條、第47條第1項、第51條第5款。
四、附記事項：
    按沒收係屬從刑，倘無主刑，即無所附麗。案內扣押之贓證
    物品，縱屬違禁物，既與判決所認定之犯罪無關，即不能於
    該犯罪諭知之主刑項下，併予宣告沒收無關之違禁物，至檢
    察官應否以另案聲請單獨宣告沒收，要屬另外問題，不容混
    淆，最高法院97年度台非字第582 號判決意旨足資參照。經
    查被告於100年5月4日凌晨1時5 分許，在桃園縣龍潭鄉○○
    路185巷口為警查獲，並扣得第一級毒品海洛因1包含袋（驗
    餘淨重1.131公克）及第二級毒品甲基安非他命1包含袋（淨
    重0.005 公克），惟被告於偵訊時供稱：扣案之第一級毒品
    海洛因1 包非其所有，而為田慶火所有，故扣案之第一級毒
    品海洛因1包含袋（驗餘淨重1.131公克）雖是違禁物，然無
    證據證明與被告本件施用毒品犯行有關，依上揭最高法院判
    決之意旨，爰不於本案中為沒收銷燬之諭知，附此敘明。
五、協商判決除有刑事訴訟法第455 條之4 第1 項第1 款於本訊
    問程序終結前，被告撤銷協商合意或檢察官撤回協商聲請者
    ；第2 款被告協商之意思非出於自由意志者；第4 款被告所
    犯之罪非第455 條之2 第1 項所定得以協商判決者；第6 款
    被告有其他較重之裁判上一罪之犯罪事實者；第7 款法院認
    應諭知免刑或免訴、不受理者情形之一，及違反同條第2 項
    「法院應於協商合意範圍內為判決；法院為協商判決所科之
    刑，以宣告緩刑或2 年以下有期徒刑、拘役或罰金為限」之
    規定者外，不得上訴。
六、如有前項得上訴之情形者，得自判決送達之日起10日內，向
    本院提出上訴書狀，上訴於第二審法院。
中    華    民    國   100    年    12    月    15    日
                  刑事庭    法  官  黃翊哲
                            書記官  洪明媚
以上正本證明與原本無異。
                            書記官  洪明媚
中    華    民    國   100    年    12    月    15    日
附錄本案論罪科刑法條：
毒品危害防制條例第10條
施用第一級毒品者，處6 月以上5 年以下有期徒刑。
施用第二級毒品者，處3 年以下有期徒刑。